# 上市公司重组过程中相关费用分配问题

提问人：你瞅我干啥 时间：2020-11-18 11:33:07
请教陈老师
上市公司重组过程中，与律师、咨询机构签订金额较大的服务合同，约定不同的时间节点分期支付不同的合同金额，如提交材料时点支付三分之一的费用等；
此情况下，如果出现跨年情况，对于该类费用，是否需要按照不同的付款节点进行分摊。
还是需要在最终服务完成时点一次计入费用。
谢谢陈老师。

回答人：chenyiwei
这类费用一般在发生时直接计入损益，理论上应按相关中介机构提供服务的进度逐步计提，但实务中一般可以接受在合同约定的付款节点上计提并确认为费用。